【裁判字號】    99,裁,2356
【裁判日期】    991007
【裁判案由】    性騷擾防治法
【裁判全文】
最  高  行  政  法  院  裁  定
                                      99年度裁字第2356號
上  訴  人  屏東縣政府
代  表  人  甲○○
訴訟代理人  林夙慧  律師
被 上訴 人  乙○○
上列當事人間性騷擾防治法事件，上訴人對於中華民國99年6月
17日高雄高等行政法院98年度訴字第781號判決，提起上訴，本
院裁定如下：
    主  文
上訴駁回。
上訴審訴訟費用由上訴人負擔。
    理  由
一、按對於高等行政法院判決之上訴，非以其違背法令為理由，
    不得為之，行政訴訟法第242條定有明文。依同法第243條第
    1項規定，判決不適用法規或適用不當者，為違背法令；而
    判決有同條第2項所列各款情形之一者，為當然違背法令。
    是當事人對於高等行政法院判決上訴，如依行政訴訟法第24
    3條第1項規定，以高等行政法院判決有不適用法規或適用不
    當為理由時，其上訴狀或理由書應有具體之指摘，並揭示該
    法規之條項或其內容；若係成文法以外之法則，應揭示該法
    則之旨趣；倘為司法院解釋或本院之判例，則應揭示該判解
    之字號或其內容。如以行政訴訟法第243條第2項所列各款情
    形為理由時，其上訴狀或理由書，應揭示合於該條項各款之
    事實。上訴狀或理由書如未依此項方法表明，或其所表明者
    與上開法條規定不合時，即難認為已對高等行政法院判決之
    違背法令有具體之指摘，其上訴自難認為合法。
二、本件上訴人對於高等行政法院判決上訴，主張：原判決未查
    「屏東縣性騷擾防治委員會設置要點」（下稱設置要點）第
    6點係引用性騷擾防治法第14條所訂定，逕認系爭調查小組
    只是性騷擾防治委員會下基於內部分工，進行審前之調查準
    備程序，並無替代性騷擾防治委員會之審議功能，係屬率斷
    。依性騷擾防治法第14條之立法經過，該法草案中雖有調查
    小組之調查報告應提出於性騷擾防治委員會，惟嗣後已刪除
    ，可知調查報告無須送性騷擾防治委員會。再依性騷擾法防
    治法第14條立法理由，並無調查小組應作成調查報告提出於
    性騷擾防治委員會之明文，則調查小組完成調查後即可由主
    管機關逕予認定，始符立法意旨。內政部民國98年4月28日
    台內防字第0980078035號函（下稱內政部98年函）亦認性騷
    擾事件之調查宜由各地方政府依法辦理，並無完成調查後應
    提出於性騷擾防治委員會審議之規定。上訴人將調查報告提
    交再申訴審議委員會，主席詢問在場委員無異議後，始作同
    意尊重調查委員會之決議，非採無記名投票方式。申訴審議
    會議與再申訴審議會議，由不同單位職掌，程序亦非一致，
    原判決認再申訴會議亦需為申訴會議之表決程序，認事用法
    有違誤等語，為其理由，惟原判決認依性騷擾防治法第6條
    及第14條規定，可知主管機關固為有權作成性騷擾是否成立
    之決定機關，惟其仍應以性騷擾防治委員會之調查結果作為
    認定事實之憑藉，且是否構成性騷擾防治法第2條所稱性騷
    擾事實之判斷，立法者有意透過合議制認定，藉由不同屬性
    代表及強化社會公正人士、民間團體、學者、專家及女性代
    表之比例，根據不同見解，獨立行使職權，共同作成決定，
    享有判斷餘地，以妥適保障被害人權益，而性騷擾防治法第
    14條所定調查小組之功能，應祇是在性騷擾防治委員會開會
    前為該會進行調查證據而已，其調查意見仍應提交性騷擾防
    治委員會審議，若毋庸提交性騷擾防治委員會審議，主管機
    關即得逕為處置，即可規避社會公正人士、民間團體、學者
    、專家及女性代表之參與，架空性騷擾防治委員會之功能，
    顯非法之本意。內政部98年函，僅是針對該部96年10月25日
    台內防字第0960130388號函再作進一步之闡釋而已，其並未
    表示調查小組完成調查後，就該當性騷擾與否之事實，毋須
    經性騷擾防治委員會召開會議確認，即可由主管機關逕予認
    定。再從上訴人訂定之設置要點第6點規定：「『本會受理
    』性騷擾再申訴案件後，主任委員應於7日內指派委員3至5
    人組成調查小組，並推選1人為小組召集人，進行調查。」
    益徵上訴人依性騷擾防治法第6條第2項訂定之組織規範，其
    調查小組祇是性騷擾防治委員會下，基於內部分工，進行審
    前之調查準備程序，其並無替代性騷擾防治委員會之審議功
    能甚明。且設置要點第1條第4款已明定性騷擾爭議案件之調
    查為屏東縣性騷擾防治委員會之職掌；第3條亦明定委員會
    之組成成員，可知其合議制組織既為上訴人依性騷擾防治法
    第6條所訂定，核與母法規定無違，上訴人自應適用並受拘
    束，並應遵守正當法律程序，踐行合議制之決策過程。上訴
    人於本件再申訴期間聘（派）委員共計19人，上訴人性騷擾
    防治委員會於98年2月5日召開本件性騷擾再申訴案件裁決會
    議，與會成員，本應由上訴人依設置要點第3點聘（派）之
    代表，始得為之。惟當日會議應出席委員19人，實際出席委
    員（含主任委員）10人，會議結果，係由主席裁示：「同意
    並尊重調查委員會所提調查報告之決議」，究竟有無經合議
    制之表決程序，已有未明；與會成員，本應由法定代表即上
    訴人一級主管出席之警察局局長、原住民處處長，並未親自
    出席，而是由各該局處長自行委任他人出席，2位代理人並
    非上訴人依法聘（派）之法定代表，不具參與系爭會議之法
    定身分，其代理出席已與設置要點第3點規定之組織不合，
    是此性騷擾防治委員會之組成自不合法，則此組成不合法之
    合議制會議所作之認定，即有違正當法律程序，因而撤銷訴
    願決定及原處分，業已於理由中詳予論斷。上訴意旨，雖以
    該判決違背法令為由，惟核其上訴理由書所載內容，無非復
    執業經原審論斷不採之陳詞，再予爭執，或就原審取捨證據
    、認定事實之職權行使，指摘其為不當，或係以其一己對法
    規之主觀見解，任意指摘原判決所為論斷有不適用法規或適
    用不當之情，並就原審已論斷者，泛言未論斷，或就原審所
    為論斷，泛言其論斷不合法，而非具體表明合於不適用法規
    、適用法規不當、或行政訴訟法第243條第2項所列各款之情
    形，難認對該判決之如何違背法令已有具體之指摘。依首開
    規定及說明，應認其上訴為不合法。
三、據上論結，本件上訴為不合法，依行政訴訟法第249條第1項
    前段、第104條、民事訴訟法第95條、第78條，裁定如主文
    。
中    華    民    國    99    年    10    月    7     日
                    最高行政法院第二庭
                        審判長法官  鍾  耀  光
                              法官  吳  東  都
                              法官  黃  淑  玲
                              法官  鄭  小  康
                              法官  林  樹  埔

以  上  正  本  證  明  與  原  本  無  異
中    華    民    國    99    年    10    月    8     日
                              書記官  王  史  民

司法院資訊處製作；財團法人民間司法改革基金會備份。
